【裁判字號】    90,台上,2516
【裁判日期】    900426
【裁判案由】    違反毒品危害防制條例
【裁判全文】
最高法院刑事判決                                九十年度台上字第二五一六號
    上  訴  人  甲○○
右上訴人因違反毒品危害防制條例案件，台灣高等法院台中分院中華民國九十年二月
十三日第二審判決（八十九年度上訴字第二一六八號，起訴案號：台灣彰化地方法院
檢察署八十八年度偵字第二四二○、三三二○號）後，原審依職權逕送審判，視為被
告已提起上訴，本院判決如左：
    主  文
上訴駁回。
    理  由
本件原判決認定：上訴人甲○○明知海洛因及安非他命依毒品危害防制條例第二條第
二項第一、二款之規定，分別屬第一、二級毒品，不得販賣，竟以意圖營利之犯意，
於不詳時地向不詳姓名綽號「阿宏」之人，以每錢新臺幣（下同）一萬六千元之代價
，購入海洛因，另以每錢四千元之代價，購入安非他命後，分別將所購得之海洛因混
入葡萄糖後，以同一價錢即每錢一萬六千元之價格出售；及將所購得之安非他命，以
每錢五千元之價格，出售牟利。迨民國（下同）八十八年一月三十一日下午接獲洪志
昌以電話與甲○○聯絡後，於同日下午三時許，由連昀綺帶同洪志昌前往甲○○位於
彰化縣伸港鄉○○村○○路一○一之一號住處，甲○○即以七千元之價格販賣第二級
毒品安非他命一錢、及將所購買之海洛因混入葡萄糖後，以一萬元之價格販賣第一級
毒品海洛因半錢予洪志昌牟利。又因徐正寰、吳炯諭欲購買毒品施用，二人遂於八十
八年二月十八日晚間，驅車前往彰化縣伸港鄉甲○○之上開住處，推由吳炯諭下車進
入屋內與甲○○交易，甲○○即承上販賣第二級毒品之概括犯意，以六千元之代價販
售第二級毒品安非他命一錢予吳炯諭牟利。嗣於八十八年二月二日二十時三十分許，
經台中市警察局第三分局員警在南投縣南投市○○里○○鄰○○路三七○巷七號查獲
洪志昌及連昀綺（此二人部分另案偵辦），並扣得海洛因一包重○‧三公克、安非他
命一包一‧二公克、含有海洛因注射針筒一支、注射針筒七支及吸食器一組等物，經
其二人供述而查知上情。又於八十八年二月二十四日凌晨一時二十分許，在彰化縣伸
港鄉○○村○○路一○一之一號，經彰化縣警察局和美分局員警查獲甲○○、柯有利
、陳金池、潘國樹、陳憲宜及薛生山等人（柯有利、陳金池、潘國樹、陳憲宜及薛生
山等人均另案偵辦），並扣得甲○○所有之第一級毒品海洛因（合計淨重共四‧八九
公克）、第二級毒品安非他命（合計淨重四‧○五公克）、含有殘渣之夾鏈袋十九個
、吸管鏟子四支、未使用過之夾鏈袋三包，及監視系統一組等物（甲○○施用毒品部
分另案送觀察勒戒）等情，係以上開事實，業分據證人洪志昌、連昀綺於警訊及偵查
中，徐正寰於原審審理中，及吳炯諭於警訊中指述明確，上訴人亦在警訊中坦承販賣
第二級毒品不諱，復有上訴人被查獲第一、二級毒品扣案，並送經鑑定確係毒品安非
他命或海洛因之鑑驗通知書在卷佐證，為其所憑之證據及認定之理由。而以上訴人所
辯：其警訊自白出自非任意性乙節，業經製作筆錄之員警陳宗勳證述並無其事，原審
勘驗警訊錄音帶亦未發現上訴人有受刑求或精神狀態異常清況，自難信該辯解為實在
。又證人洪志昌、吳炯諭嗣於原審審理中分別改稱：不認識上訴人，或毒品係向上訴
人之友人所購買云云，空言翻異，均屬迴護之詞，不足據為上訴人有利之證明，於理
由內詳予指駁及說明。核上訴人所為，係犯毒品危害防制條例第四條第一項販賣第一
級毒品罪，及同條例第四條第二項販賣第二級毒品罪。二次販賣安非他命，時間緊接
，構成要件相同，顯係基於概括犯意為之，應依連續犯論以一罪，除本刑為無期徒刑
外，並加重其刑。又上訴人所犯二罪，行為互殊，犯意各別，應分論併罰之。爰撤銷
第一審不當之判決，適用上開條文及毒品危害防制條例第十八條第一項前段、第十九
條第一項、刑法第十一條前段、第三十七條第一項、第三十八條第一項第二款、第五
十一條第四、九款之規定，審酌上訴人犯罪之一切情狀，論上訴人甲○○販賣第一級
毒品，處無期徒刑，褫奪公權終身，扣案之第一級毒品海洛因（合計淨重共肆點捌玖
公克）沒收銷燬之，販毒所得之財物新臺幣壹萬元沒收之，如全部或一部不能沒收時
，以其財產抵償之，含有殘渣之夾鏈袋拾玖個、吸管鏟子肆支、未使用過之夾鏈袋參
包、監視系統壹組均沒收；又連續販賣第二級毒品，處有期徒刑捌年，扣案之第二級
毒品安非他命（合計淨重肆點零伍公克）沒收銷燬之，販毒所得之財物新臺幣壹萬參
仟元沒收之，如全部或一部不能沒收時，以其財產抵償之，含有殘渣之夾鏈袋拾玖個
、吸管鏟子肆支、未使用過之夾鏈袋參包、監視系統壹組均沒收。應執行無期徒刑，
褫奪公權終身，扣案之第一級毒品海洛因（合計淨重共肆點捌玖公克）、第二級毒品
安非他命（合計淨重肆點零伍公克）均沒收銷燬之，販毒所得之財物新臺幣貳萬參仟
元沒收之，如全部或一部不能沒收時，以其財產抵償之，含有殘渣之夾鏈袋拾玖個、
吸管鏟子肆支、未使用過之夾鏈袋參包、監視系統壹組均沒收。經核於法尚無違誤。
本件原審法院依職權逕送第三審上訴，尚難認為有理由，應予駁回。
據上論結，應依刑事訴訟法第三百九十六條第一項，判決如主文。
中      華      民      國     九十     年      四      月    二十六    日
                              最高法院刑事第二庭
                                  審判長法官  莊  來  成
                                        法官  呂  潮  澤
                                        法官  謝  俊  雄
                                        法官  白  文  漳
                                        法官  蘇  振  堂
      右正本證明與原本無異
                                              書  記  官
中      華      民      國     九十     年      五      月      三      日


司法院資訊處製作；財團法人民間司法改革基金會備份。
